---
title: "Proyecto Klustera"
author: "Alejandro Sánchez, Christian de la Torre, Bryan Escamilla e Iván Rodríguez"
date: "12/11/2020"
output: html_document
editor_options: 
  chunk_output_type: console
---


```{r setup, include = FALSE}
#Cargando paquetes
library(datos)
library(ggplot2)
library(dplyr)
library(gmodels)
library('C50')
library(tidyverse)

```
#### Contamos con datos sobre sensores de la empresa Klustera con los siguientes resultados

**¿Cuántos visitantes por día se tuvo?**


```{r,echo=FALSE}
# a) Preparar los datos:
dir1 <- "/home/rstudio/dataScience/e.csv"

wbcd <- read.csv(dir1, stringsAsFactors = FALSE)
wbcd <- wbcd[-1]
wbcd <- wbcd[-1]

wbcd$day_of_week_tz <- factor(wbcd$day_of_week_tz, levels = c("Monday", "Tuesday", "Wednesday","Thursday","Friday","Saturday","Sunday"), labels = c("1_Monday", "2_Tuesday","3_Wednesday","4_Thursday","5_Friday","6_Saturday","7_Sunday"))
wbcd$day_of_week_tz <- as.character(wbcd$day_of_week_tz)

tempo <- wbcd %>%
  filter(visitor=="true") %>%
  group_by(day_of_week_tz) %>%
  count() %>%
  mutate(total=n)
  #ungroup()

# b) Graficar datos
gr <- ggplot(tempo, aes(x=day_of_week_tz, y=total)) +
  geom_point(color="#4287f5") +
  geom_text(aes(label=paste(total)), hjust=-.1, vjust=0) +
  labs(title="Total de visitantes por día de la semana")
gr
```

*Podemos apreciar en la gráfica que el día que más visitantes hubo fue el miércoles.*

**¿Cuántas horas en promedio estuvieron los visitantes por día?**

```{r, echo=FALSE}
# a) Preparar los datos:
dir1 <- "/home/rstudio/dataScience/e.csv"

wbcd <- read.csv(dir1, stringsAsFactors = FALSE)
wbcd <- wbcd[-1]
wbcd <- wbcd[-1]

wbcd$day_of_week_tz <- factor(wbcd$day_of_week_tz, levels = c("Monday", "Tuesday", "Wednesday","Thursday","Friday","Saturday","Sunday"), labels = c("1_Monday", "2_Tuesday","3_Wednesday","4_Thursday","5_Friday","6_Saturday","7_Sunday"))
wbcd$day_of_week_tz <- as.character(wbcd$day_of_week_tz)

tempo2 <- wbcd %>%
  filter(visitor=="true") %>%
  group_by(day_of_week_tz) %>%
  mutate(hour_tz=mean(hour_tz))
  #ungroup()

# b) Graficar datos
gr2 <- ggplot(tempo2, aes(x=day_of_week_tz, y=hour_tz)) +
  geom_point(color="#4287f5") +
  geom_text(aes(label=paste(round(hour_tz, digits = 2))), hjust=-.1, vjust=0) +
  labs(title="Promedio de horas de visitantes por día de la semana")
gr2
```

*Pese a que el miércoles hay más visitantes, el viernes es el día que pasan más tiempo en el evento, por lo que la movilidad de los visitantes es menor.*

**¿Qué día hubo más personas sin importar que sean visitantes o no?**

```{r,echo=FALSE}
# a) Preparar los datos:
dir1 <- "/home/rstudio/dataScience/e.csv"

wbcd <- read.csv(dir1, stringsAsFactors = FALSE)
wbcd <- wbcd[-1]
wbcd <- wbcd[-1]

wbcd2 <- unite(wbcd, dayM, c(2:3),sep = "/", remove = FALSE)
wbcd <- data.frame(wbcd2)

tempo3 <- wbcd %>%         
  group_by(dayM) %>%
  count() %>%
  mutate(total_3=n)
  #ungroup()

# b) Graficar datos
gr3 <- ggplot(tempo3, aes(x=dayM, y=total_3)) +
  geom_point(color="#4287f5") +
  #geom_text(aes(label=paste(round(hour_tz, digits = 2))), hjust=-.1, vjust=0) +
  labs(title="Personas por día") +
  theme(axis.text.x = element_text(angle=90))
gr3
```

##### **Entrenamiento del Modelo**

```{r, echo = FALSE}

dir1 <- "/home/rstudio/dataScience/e.csv"

wbcd <- read.csv(dir1, stringsAsFactors = FALSE)
wbcd <- wbcd[-1]
wbcd <- wbcd[-1]
#wbcd$day_of_week_tz <- factor(wbcd$day_of_week_tz, levels = c("Monday", "Tuesday", "Wednesday","Thursday","Friday","Saturday","Sunday"), labels = c("1", "2","3","4","5","6","7"))
#wbcd$day_of_week_tz <- as.integer(wbcd$day_of_week_tz)
#wbcd <- select(wbcd, branch_office, hour_tz, visitor, tiempodeses)
#as.data.frame(wbcd)

# Generamos una tabla con visitor

# recodificamos la columna diagnosis como factor
# los algoritmos requieren que el valor "objetivo" (columna de respuestas) sea un factor 
#wbcd$visitor <- as.character(wbcd$visitor)
  
wbcd$visitor <- factor(wbcd$visitor, levels = c("true", "false"), labels = c("Visitante", "No visitante"))

## Entrenamiento
# separamos la DB en un set como entrenamiento y otro como prueba
nfilas <- floor(nrow(wbcd) * .80)
set.seed(123)
index <- sample(1:nrow(wbcd), nfilas) # 80%
wbcd_train <- wbcd[index, -6] # Obtener solo las muestras
wbcd_test <- wbcd[-index, -6] # Todo menos las muestras

wbcd_train_labels <- wbcd[index, 6]
#wbcd_train_labels <- wbcd_train_labels$visitor
wbcd_test_labels <- wbcd[-index, 6]


# Guardamos la clasificación de cada uno (B o M) de la primera columna
#wbcd_train_labels <- wbcd[1:nfilas, 1]
#wbcd_test_labels <- wbcd[(nfilas+1):nfilas, 1]

# Generando el modelo
wbcd_model <- C5.0(wbcd_train, wbcd_train_labels)
wbcd_model
summary(wbcd_model)

## ------------- ------------- ------------- ------------- -------------
# Evaluamos el modelo
# Creamos un vector con las predicciones sobre nuestos datos de pruebas
wbcd_pred <- predict(wbcd_model, wbcd_test)

CrossTable(wbcd_test_labels, wbcd_pred,
           prop.chisq = FALSE, prop.c = FALSE, prop.r = FALSE)


```